最高法院刑事判決
                                   111年度台上字第4493號
上  訴  人  張家豪                     


上列上訴人因違反毒品危害防制條例案件，不服臺灣高等法院高
雄分院中華民國111年7月12日第二審判決（111年度上訴字第315
號，起訴案號：臺灣屏東地方檢察署109 年度偵字第2664號），
提起上訴，本院判決如下：
    主  文
上訴駁回。
    理  由
一、按刑事訴訟法第377 條規定，上訴於第三審法院，非以判決
    違背法令為理由，不得為之。是提起第三審上訴，應以原判
    決違背法令為理由，係屬法定要件。如果上訴理由書狀並未
    依據卷內訴訟資料，具體指摘原判決不適用何種法則或如何
    適用不當，或所指摘原判決違法情事，顯與法律規定得為第
    三審上訴理由之違法情形不相適合時，均應認其上訴為不合
    法律上之程式，予以駁回。至於原判決究竟有無違法，與上
    訴是否以違法為理由，係屬二事。
二、本件原判決撤銷第一審對上訴人張家豪之不當判決，改判仍
    依想像競合犯之規定，從一重論以共同販賣第二級毒品罪（
    尚犯共同販賣第三級毒品罪）暨諭知相關沒收、銷燬及追徵
    之判決，已詳述憑以認定犯罪事實之依據及如何審酌量刑之
    理由。上訴人不服，提起上訴。
三、是否適用刑法第59條酌減其刑及刑之量定，均屬事實審法院
    得依職權裁量範疇。原判決已說明上訴人所犯本件共同販賣
    第二級毒品犯行，先依累犯之規定就法定刑有期徒刑部分加
    重其刑，再依毒品危害防制條例第17條第2 項於偵查及歷次
    審判中均自白之規定，減輕其刑後，何以已無情堪憫恕而須
    再適用刑法第59條規定酌減其刑之必要。並敘明其係以上訴
    人之責任為基礎，審酌上訴人正值青壯，竟不思以正途獲取
    財物，無視國家杜絕毒品犯罪之禁令，以網路通訊軟體作為
    聯絡工具，共同販賣第二、三級毒品之犯罪手段，兼衡上訴
    人自述其教育程度、就業及收入情形、家庭生活及經濟狀況
    ，暨犯後坦承犯行，並配合調查，態度良好等一切情狀，而
    為量刑，既未逾越上開先加重再遞減後之法定刑度，且無違
    公平正義情形，屬其刑罰裁量權之適法行使，並未違背比例
    、罪刑相當原則，自不容任意指摘有量刑過重之違法。
四、上訴意旨置原判決之論敘於不顧，徒謂：伊並非專職販賣毒
    品，交易次數僅一次，且交易金額不高，惡性非重，已坦承
    犯行，犯罪後態度良好，原審未適用刑法第59條規定酌減其
    刑，要屬違法等語。經核係對於原審量刑之適法職權行使，
    任意指為違法，要與法律規定得為第三審上訴理由之違法情
    形，不相適合。本件上訴不合法律上之程式，應予駁回。
據上論結，應依刑事訴訟法第395條前段，判決如主文。
中　　華　　民　　國　 111　　年　　10　　月　　5 　　日
                  刑事第九庭審判長法  官  蔡　彩　貞
                                  法  官  梁　宏　哲
                                  法  官  莊　松　泉
                                  法  官  林　庚　棟
                                  法  官  周　盈　文
本件正本證明與原本無異
                                  書記官
中　　華　　民　　國　 111　　年　　10　　月　　13　　日